【裁判字號】    89,易,2893
【裁判日期】    900119
【裁判案由】    毒品危害防制條例
【裁判全文】
臺灣臺北地方法院刑事判決                        八十九年度易字第二八九三號
    公  訴  人  臺灣臺北地方法院檢察署檢察官
    被      告  甲○○
右被告因違反毒品危害防制條例案件，經檢察官提起公訴（八十九年度毒偵緝字第三
六九號），本院判決如左：
    主  文
甲○○施用第二級毒品，處有期徒刑陸月，如易科罰金以參佰元折算壹日。
    事  實
一、甲○○曾於民國八十六年間，因違反麻醉藥品管理條例等案件，經本院於八十六
    年十月九日判處定執行刑為有期徒刑三年（連續非法販賣化學合成麻醉藥品，處
    有期徒刑二年十月；又連續非法吸用化學合成麻醉藥品，處有期徒刑四月；應執
    行有期徒刑參年），嗣經上訴後，經臺灣高等法院於八十七年一月二十一日駁回
    上訴，並予宣告緩刑五年，並於緩刑期內付保護管束確定；詎其猶不知悔改，復
    因另犯施用毒品案件，經本院分別以八十八年度毒聲字第三七三號及八十八年度
    毒聲字第三一三三號先後裁定送觀察、勒戒後，均無繼續施用毒品之傾向，故經
    臺灣臺北地方法院檢察署檢察官分別以八十八年度偵字第四一八二號（起訴書誤
    載為第四一八一號）及八十八年度毒偵緝字第一五三號、第一五七號處分不起訴
    確定。詎其竟又於八十九年一月十六日凌晨一、二時許，在臺北縣新店市○○路
    門牌號碼不詳之友人家中，利用其朋友所有之酒精燈燒烤和吸食器施用第二級毒
    品安非他命一次；嗣於八十九年一月十七日晚間九時三十三分許，在臺北市○○
    區○○路一五四號二樓（公訴人起訴書誤載為三樓）其男友高文總（涉犯違反毒
    品危害防制條例案件，另由檢察官偵辦中）住處，為警查獲，並扣得非甲○○所
    有，而為綽號嘟嘟之卓勝堯（年籍住址不詳）男子所有之施用毒品器具一組（即
    包括電子秤一個和玻璃球一個）。甲○○因三犯違反毒品危害防制條例案件，經
    送本院裁定，施以強制戒治確定後，現正實施強制戒治中。
二、案經台北市政府警察局萬華分局報請臺灣臺北地方法院檢察署檢察官偵查起訴。
    理  由
一、右開事實，已據被告甲○○於本院審理時坦承不諱，且被告為警查獲時所採尿液
    ，經送臺北市立療養院及行政院退除役官兵輔導委員會臺北榮民總醫院檢驗結果
    ，均呈安非他命陽性反應，此有臺北市立療養院煙毒尿液檢驗報告書及臺北榮民
    總醫院臨床毒物檢驗報告書各一紙在卷可稽，事證明確；又被告前因施用毒品案
    件，先後經送觀察、勒戒後，均認無繼續施用毒品之傾向，並經檢察官分別為不
    起訴處分確定，有如事實欄所述之不起訴處分書二份在卷足憑；嗣其再犯本件違
    反毒品危害防制條例案件，經本院裁定施以強制戒治確定，亦有本院八十九年度
    毒聲字第二四八九號裁定正本一紙在卷可稽，其三犯施用毒品之犯行，應堪認定
    。
二、核被告甲○○所為，係犯毒品危害防制條例第十條第二項之施用第二級毒品罪。
    其持有第二級毒品之低度行為，應為施用之高度行為所吸收，不另論罪。公訴人
    起訴書另認為被告甲○○基於概括犯意，自八十九年一月十七日晚間九時三十三
    分前回溯九十六小時內某時，在不詳地點施用第二級毒品安非他命云云；惟訊據
    被告甲○○堅決否認有上開基於概括犯意，連續施用第二級毒品安非他命多次之
    犯行，辯稱：【我是在八十九年一月十六日凌晨一、二點左右，在新店市○○路
    我朋友家中吸食安非他命的，我只有吸一次就回我木柵指南路的家了。】，【我
    只有在八十九年一月十六日凌晨吸過那一次而已】各等語。經查：公訴人起訴書
    僅泛稱被告甲○○基於概括犯意云云，惟起訴書並未具體指明被告甲○○究竟是
    否有連續施用第二級毒品安非他命多次之具體事實；且經本院遍查全卷亦無法查
    出被告甲○○確有於上開八十九年一月十七日晚間九時三十三分前回溯九十六小
    時內某時，在不詳地點連續施用第二級毒品安非他命多次之犯行；因不能證明被
    告甲○○有於上開八十九年一月十七日連續施用第二級毒品安非他命多次之犯行
    ，惟公訴人認為上開不能證明被告甲○○連續施用第二級毒品安非他命多次之犯
    行部份，與公訴人前開起訴有罪部份，有連續犯裁判上一罪之關係，故不另為無
    罪之諭知，併此敘明。爰審酌被告有如事實欄所述之犯罪前科，現正緩刑中，此
    有臺灣高等法院檢察署刑案紀錄簡覆表一紙在卷足憑，其於緩刑中再犯本罪，與
    其犯罪之動機、目的、手段和犯罪所生之危害及其犯罪後已坦承犯行，態度良好
    ，已有悔意等一切情狀，量處如主文所示之刑，並諭知易科罰金之折算標準，以
    示懲儆。
三、起訴書事實欄所載之扣案之施用毒品器具一組（即包括電子秤一個和玻璃球一個
    ），被告甲○○自警訊迄至偵查中與本院審理時為止，均否認惟其所有；於警訊
    時供稱：「電子秤我不知道是誰的」，「玻璃球是嘟嘟留下來的」等語；嗣於偵
    查中又供稱：「問：為何在你房間內查獲有安非他命，玻璃球等物？答：那是高
    文總的，不是我的」等語；而另案共犯高文總於警訊亦供稱：「吸食器是一名叫
    嘟嘟男子所有，電子秤是一名綽號叫【四全】的男子，、、、、，電子秤是【四
    全】的男子約一年多前放的，不知作何用途」各等語明確在卷。由此可知，上揭
    扣案之施用毒品器具一組（即包括電子秤一個和玻璃球一個）並非被告甲○○所
    有用來供犯本件施用第二級毒品安非他命所用之物，故不予宣告沒收；公訴人請
    求併予宣告沒收云云，尚有誤會，合併予敘明。
據上論斷，應依刑事訴訟法第二百九十九條第一項前段，毒品危害防制條例第二十條
第三項、第十條第二項、刑法第十一條前段、第四十一條第一項、罰金罰鍰提高標準
條例第二條，判決如主文。
本案經檢察官陳錫柱到庭執行職務。
中      華      民      國      九十      年      一      月    十九    日
                                      臺灣臺北地方法院刑事第七庭
                                          法  官      陳  坤  地
右正本證明與原本無異。
如不服本判決，應於判決送達後十日內向本院提出上訴狀 (應附繕本) ，上訴於
臺灣高等法院。
                                          書記官      楊  志  純
中      華      民      國      九十      年      一      月二十    日
附錄本案論罪科刑法條
毒品危害防制條例第十條
施用第一級毒品者，處六月以上五年以下有期徒刑。
施用第二級毒品者，處三年以下有期徒刑。


司法院資訊處製作；財團法人民間司法改革基金會備份。
